【裁判字號】    99,抗,70
【裁判日期】    990224
【裁判案由】    撤銷假扣押裁定
【裁判全文】
臺灣高等法院高雄分院民事裁定            99年度抗字第70號
抗  告  人  台新國際商業銀行股份有限公司
法定代理人  甲○○
代  理  人  乙○○
相  對  人  丙○○
上列抗告人與丙○○間聲請撤銷假扣押裁定事件，對於中華民國
99年1 月22日臺灣高雄地方法院98年度裁全聲字第486 號所為裁
定提起抗告，本院裁定如下：
    主  文
抗告駁回。
抗告費用由抗告人負擔。
    理  由
一、按假扣押之原因消滅、債權人受本案敗訴判決確定或其他命
    假扣押之情事變更者，債務人得聲請撤銷假扣押裁定，民事
    訴訟法第530 條第1 項定有明文。所謂債權人受本案敗訴判
    決確定，係指假扣押所保全之本案請求，於債權人起訴後，
    經法院為其敗訴之判決確定者而言。是債權人之本案請求，
    若經法院為其敗訴判決確定，債務人自得據以聲請撤銷，債
    權人不得再執其本案請求之判決認定有誤，據為不得撤銷之
    事由。
二、查，抗告人先前聲請對相對人之財產為假扣押獲准（高雄地
    方法院98年度裁全字328 號），嗣其對相對人等提起請求損
    害賠償之本案訴訟，經高雄地方法院以98年度訴字第981 號
    判決駁回其訴，抗告人對所受敗訴判決中之一部分提起上訴
    ，亦由本院以98年度上易字第222 號判決駁回上訴確定等情
    ，業經審核各該裁定及判決無訛，並為不爭之事實。抗告人
    之本案請求既經法院判決敗訴確定，債務人（相對人）據以
    聲請撤銷假扣押裁定，於法有據，應予准許。抗告意旨以該
    辦理本案訴訟之法院調查未詳，而抗告人另告訴相對人等人
    犯罪事件，亦經臺灣高等法院高雄分院檢察署發回地檢續查
    中，抗告人將來或可能因提起再審之訴而獲重生云云為由，
    指摘原裁定不當，求為廢棄，揆諸首揭規定及說明，該抗告
    核無足採，應予駁回其抗告。爰依民事訴訟法第495 條之1
    第1 項、第449 條第1 項、第95條、第78條，裁定如主文。
中    華    民    國    99    年    2     月    24    日
                              民事第六庭
                                  審判長法官  許明進
                                  法      官  李炫德
                                  法      官  徐文祥
以上正本證明與原本無異。
如不服本裁定應於送達後10日內向本院提出再抗告狀( 並按他造
當事人之人數附繕本) ，並繳納再抗告費新臺幣1,000 元。
再為抗告僅得以適用法規顯有錯誤為理由，並應委任律師為代理
人。
中    華    民    國    99    年    2     月    25    日
                                  書  記  官  陳曼智
附註：
抗告人之配偶、三親等內之血親、二親等內之姻親，或抗告人為
法人、中央或地方機關時，其所屬專任人員具有律師資格並經法
院認適當者，亦得為第三審訴訟代理人。
抗告人或其法定代理人具有律師資格者及前項情形，應於提起抗
告或委任時釋明之。

司法院資訊處製作；財團法人民間司法改革基金會備份。
